【裁判字號】    89,易,4222
【裁判日期】    891031
【裁判案由】    毀棄損壞
【裁判全文】
臺灣高雄地方法院刑事判決                        八十九年度易字第四二二二號
    公  訴  人  臺灣高雄地方法院檢察署檢察官
    被      告  甲○○
右列被告因毀棄損壞案件，經檢察官提起公訴（八十九年度偵字第九二三六號），本
院判決如左：
    主  文
甲○○致令他人之影印機、速印機、印表機、傳真機、螢幕、鍵盤、監視錄影機不堪
用，足以生損害於他人，處拘役伍拾日，如易科罰金以參佰元折算壹日。緩刑貳年。
    事  實
一、甲○○因不滿會首劉活國（業經臺灣高雄地方法院檢察署檢察官以八十八年度偵
    續字第三０二號提起公訴）倒會，積欠大筆會款未清償，乃於民國八十九年四月
    十二日下午二時十分許，與多位參加劉活國所召集互助會之會員，前往劉活國之
    子乙○○位於高雄縣路竹鄉○○路四四０巷九弄一六號之工作處所理論，因雙方
    無法達成協議，而發生劇烈之爭執。詎料，甲○○竟基於毀損之故意，以預先準
    備之雞蛋丟擲乙○○所有之影印機二台（型號分別為七九五０＃及Ａ二００）、
    速印機一台、印表機一台、傳真機一台、螢幕及鍵盤各一個，使該等電子產品之
    電子零件遭受污損而不堪使用，嗣甲○○發覺上開處所設有監視攝影機錄影，進
    而出手將監視攝影機扯落，致該監視攝影機亦遭毀損不堪使用，足以生損害於乙
    ○○。
二、案經乙○○訴請臺灣高雄地方法院檢察署檢察官偵查起訴。
    理  由
一、訊據被告甲○○固坦承於八十九年四月十二日下午二時十分許，前往高雄縣路竹
    鄉○○路四四０巷九弄一六號之告訴人乙○○工作處，並以預備之雞蛋丟擲上開
    處所內之影印機、速印機、印表機、傳真機、螢幕、鍵盤，及出手撥開監視攝影
    機之事實，核與告訴人乙○○指述情節相符，並有現場照片十四張附卷可稽；惟
    矢口否認有何毀損之犯行，辯稱：當天伊只有丟雞蛋及撒冥紙而已，並沒有出手
    毀損乙○○的東西，至於監視攝影機是伊要將它轉向時不慎掉落的云云。
二、經查，告訴人乙○○所有之影印機二台、速印機一台、印表機一台、傳真機一台
    、螢幕及鍵盤各一個，因遭被告丟擲雞蛋毀損而不堪使用，監視攝影機一台，亦
    因被告之拉扯掉落而損壞等情，業經告訴人乙○○指述綦詳，並有估價單四紙可
    參。再經本院當庭播放由告訴人乙○○提出在八十九年四月十二日下午二時十分
    許，拍攝於高雄縣路竹鄉○○路四四０巷九弄一六號之錄影帶，錄影帶畫面中可
    清楚看到被告持預先準備之雞蛋丟擲告訴人乙○○所有之影印機、速印機、印表
    機、傳真機、螢幕、鍵盤，並有將機器下方之面板打開，朝內丟擲雞蛋之行為，
    此亦為被告所承認，被告雖以僅有丟擲雞蛋，而未毀損機器為辯，然被告以雞蛋
    丟擲之對象為影印機、速印機、印表機、傳真機、螢幕、鍵盤，均屬電子產品，
    其內之電子零件均甚為靈敏及精細，最怕受潮及遭受污損，一旦電子零件受潮或
    遭受污損，將使該等產品之電路因生鏽、污損而發生阻斷，同時也將導致產品之
    功能喪失，是電子產品因受潮、污損所造成之損害，其嚴重性絲毫不亞於大力撞
    擊、敲擊所能造成者，故被告雖僅係以雞蛋丟擲告訴人乙○○所有之影印機、速
    印機、印表機、傳真機、螢幕及鍵盤，亦足以使該等電子產品喪失功能而不堪使
    用。再者，由前開錄影帶畫面中亦可清楚看到被告走近拍攝之監視錄影機，並有
    出手移動監視錄影機之行為，其後螢幕畫面即行中斷，顯見該監視錄影機確係因
    被告之行為而掉落。被告所辯，尚無足採。事證明確，被告犯行洵堪認定。
三、核被告甲○○所為，係犯刑法第三百五十四條之致令一般物品不堪用罪。被告雖
    有多次以雞蛋丟擲告訴人乙○○所有之影印機、速印機、印表機、傳真機、螢幕
    、鍵盤之行為，惟其係基於毀損之單一犯意所為，且時間緊密接續，應為接續犯
    。爰審酌被告以雞蛋丟擲告訴人乙○○所有之電子產品，使該等電子產品無法正
    常運作，對告訴人乙○○造成之損害非輕，惟念其係因遭告訴人乙○○之父劉活
    國積欠大筆會款，無處求償，經多次與劉活國協商，亦無法獲得具體之解決，始
    因一時氣憤而出手毀損告訴人乙○○之物，動機尚屬可憫等一切情狀，量處如主
    文所示之刑，並諭知易科罰金之折算標準。又被告前未曾受有期徒刑以上刑之宣
    告，有臺灣高等法院被告全國前案紀錄表可參，因氣憤告訴人乙○○之父拒不清
    償債務，一時失慮致罹刑典，經此偵審程序及罪刑之宣告，當知所警惕，信無再
    犯之虞，本院因認所宣告之刑以暫不執行為當，併予宣告緩刑二年，以啟自新。
據上論斷，應依刑事訴訟法第二百九十九條第一項前段，刑法第三百五十四條、第四
十一條、第七十四條第一款，罰金罰鍰提高標準條例第一條前段、第二條，判決如主
文。
中      華    民      國    八十九    年      十      月    三十一    日
                                  臺灣高雄地方法院刑事第七庭
                                      法  官   曾  淑  娟
右正本證明與原本無異。
如不服本判決，應於判決送達後十日內，向本院提出上訴狀。
                                      書記官   陳  恩  如
中      華      民      國    八十九    年      十      月    三十一    日
附錄本判決論罪之法條：
刑法第三百五十四條：
毀棄、損壞前二條以外之他人之物或致令不堪用，足以生損害於公眾或他人者，處二
年以下有期徒刑、拘役或五百元以下罰金。


司法院資訊處製作；財團法人民間司法改革基金會備份。
